臺灣高雄地方法院刑事判決　　　　　　 100年度審訴字第43號
公　訴　人　臺灣高雄地方法院檢察署檢察官
被　　　告　余東昇　30歲民.
上列被告因違反毒品危害防制條例案件，經檢察官提起公訴（99
年度偵字第35621 號），本院以簡式審判程序審理，判決如下：
    主  文
余東昇持有第二級毒品純質淨重二十公克以上，累犯，處有期徒
刑壹年貳月，扣案如附表所示之甲基安非他命壹盒沒收銷燬。
    事  實
一、余東昇前於民國86年間，因殺人及竊盜案件，經臺灣高等法
    院高雄分院以86年度上訴字第1521號判決分別判處有期徒刑
    12年、3 月，應執行有期徒刑12年1 月確定，嗣竊盜部分經
    裁定減刑為有期徒刑1 月又15日，並更定其應執行刑為有期
    徒刑12年確定，於91年7 月11日縮短刑期假釋付保護管束，
    於97年9 月4 日保護管束期滿，假釋未經撤銷視為執行完畢
    。詎其仍不知警惕，明知甲基安非他命係毒品危害防制條例
    第2 條第2 項第2 款所列之第二級毒品，不得持有，竟基於
    持有純質淨重20公克以上甲基安非他命之犯意，於98年7 月
    初，在高雄市○○路與永康街口之某廟宇，向姓名年籍不詳
    綽號「阿平」之成年男子，取得第二級毒品甲基安非他命1
    盒（液態）而無故持有之。嗣於98年10月1 日20時55分許，
    在高雄縣仁武鄉○○路212 巷30號，為警另案執行搜索，當
    場扣得液態甲基安非他命1 盒（如附表所示），始查悉上情
    。
二、案經臺灣高等法院高雄分院檢察署函送臺灣高雄地方法院檢
    察署檢察官偵查起訴。
    理  由
一、被告余東昇所犯係死刑、無期徒刑、最輕本刑為3 年以上有
    期徒刑以外之罪，其於準備程序就前揭被訴事實為有罪之陳
    述，經受命法官告知簡式審判程序之旨，並聽取其與公訴人
    意見後，本院認無不得或不宜改依簡式審判程序進行之處，
    爰依刑事訴訟法第273 條之1 第1 項、第284 條之1 ，裁定
    本件由受命法官獨任進行簡式審判程序，合先敘明。
二、上揭事實，業據被告於本院審理時坦承不諱，扣案之液體1
    盒經送請高雄醫學大學附設中和紀念醫院檢驗結果，確含第
    二級毒品甲基安非他命成分（合計純質淨重為26.081公克）
    ，有該院99年4 月6 日出具之檢驗報告（編號0000-000號）
    1 份在卷可參。據此，足徵被告上開自白核與事實相符，自
    可採為認定事實之證據，其持有純質淨重20公克以上甲基安
    非他命之犯罪事實，堪以認定。
三、論罪科刑及沒收部分
    (一)按持有第二級毒品，其持有之繼續，為行為之繼續，亦即
      一經持有第二級毒品，罪已成立，但其完結須繼續至持有
      行為終了時為止；持有行為繼續中，法律縱有變更，但其
      行為既繼續實施至新法施行以後，自無行為後法律變更而
      須比較新舊法之可言（最高法院88年度台上字第7012號、
      95年度台上字第3461號判決意旨參照）。本案被告係自98
      年7 月初某日起開始持有扣案之第二級毒品甲基安非他命
      ，其持有行為繼續至98年10月1 日20時55分許，始為警查
      獲而終了。毒品危害防制條例雖經總統於98年5 月20日以
      華總一義字第09800125141 號公布修正，惟未特定其施行
      日期（至原毒品危害條例條例第36條所規定：「本條例自
      公布後6 個月施行」，核其所稱「本條例」係指係92年7
      月9 日修正公布之該條例，並非指98年5 月20日公布之部
      分修正條文），惟法律既經制定或修正並經總統公布，應
      依一般原則，自公布日起算至第3 日發生效力，即本次修
      正公布之毒品危害防制條例應認已於98年5 月22日起施行
      ，故被告前揭持有扣案第二級毒品愷他命行為之終了日為
      98年10月1 日，已在前揭毒品危害防制條例公布生效後，
      自應逕行適用修正後毒品危害防制條例相關規定，不生新
      舊法比較適用之問題，先予敘明。
    (二)核被告所為，係犯毒品危害防制條例第11條第4 項之持有
      第二級毒品純質淨重20公克以上之罪。檢察官認被告係犯
      修正前毒品危害防制條例第11條第2 項持有第二級毒品罪
      嫌，容有誤會，併此敘明。又被告前有如事實欄所示犯罪
      科刑及執行情形，有上開前案紀錄表可按，其於受徒刑之
      執行完畢後，5 年內故意再犯本件有期徒刑以上之罪，為
      累犯，應依刑法第47條第1 項規定加重其刑。本院審酌被
      告明知甲基安非他命係經公告禁止持有之第二級毒品，仍
      予以持有，持有之毒品數量非微，不宜輕罰；另念其未將
      持有之毒品用於不法之途，犯後坦承犯行，及其犯罪動機
      、智識程度等一切情狀，量處如主文所示之刑。
    (三)扣案之液體1 盒經送驗結果，確含第二級毒品甲基安非他
      命之成分，業已認明如前，爰依毒品危害防制條例第18條
      第1 項前段之規定，沒收銷燬之；又鑑定單位一般係以傾
      倒之方式，將包裝袋內之毒品倒出而與包裝袋分離而稱重
      ，必要時，輔以刮杓刮取袋內毒品，然無論依何種方式分
      離，包裝袋內均有極微量之毒品殘留，業經法務部調查局
      以93年3 月19日調科壹字第09300113060 號函釋在案，並
      為本院職務上已知之事實，足認本件用以包覆扣案甲基安
      非他命之包裝盒，其內含有極微量之毒品殘留而無法析離
      ，應整體視為扣案之第二級毒品甲基安非他命，不問屬於
      犯人與否，應依前開規定併予沒收銷燬之。至於鑑驗耗用
      之毒品既已滅失，自無庸宣告沒收銷燬，附此敘明。
據上論斷，應依刑事訴訟法第273 條之1 第1 項、第299 條第1
項前段，毒品危害防制條例第11條第4 項、第18條第1 項前段，
刑法第11條、第47條第1 項，判決如主文。
本案經檢察官余彬誠到庭執行職務。
中    華    民    國   100    年    2     月    23    日
                  刑事第十庭  法  官  楊佩蓉
以上正本證明與原本無異。
如不服本判決應於收受送達後10日內向本院提出上訴書狀，並應
敘述具體理由；如未敘述上訴理由者，應於上訴期間屆滿後20日
內向本院補提理由書（均須按他造當事人之人數附繕本）「切勿
逕送上級法院」。
中    華    民    國   100    年    2     月    23    日
                              書記官  陳蓉柔
附錄本案判決論罪科刑法條：
毒品危害防制條例第11條第4 項
持有第二級毒品純質淨重二十公克以上者，處6 月以上5 年以下
有期徒刑，得併科新臺幣70萬元以下罰金。
附表
┌──┬──────┬──────────┬───────────┐
│編號│   名稱     │數量或重量／內容物  │   沒收依據           │
├──┼──────┼──────────┼───────────┤
│ 1  │甲基安非他命│（液體）+（結晶）   │係查獲之毒品，應依毒品│
│    │1 盒        │驗前淨重268.89公克、│危害防制條例第18條第1 │
│    │            │驗後淨重265.346公克 │項前段沒收銷燬之      │
│    │            ├──────────┤                      │
│    │            │純質淨重：          │                      │
│    │            │結晶：19.649公克    │                      │
│    │            │液體：6.432公克     │                      │
│    │            │合計：26.081公克    │                      │
└──┴──────┴──────────┴───────────┘